【裁判字號】    91,自更,5
【裁判日期】    920901
【裁判案由】    毀損等
【裁判全文】
臺灣屏東地方法院刑事判決                          九十一年度自更字第五號
    自  訴  人  甲○○
    被      告  乙○○
左列被告因毀損等案件，前經自訴人向本院提起自訴，因不服本院中華民國九十一年
月十一日所為不受理判決（九十一年度自字第四五號）而提起上訴，經臺灣高等法院
高雄分院九十一年十月三十一日判決撤銷原判決，發回本院更審（九十一年度上易一
四九九號），本院判決如左：
    主  文
乙○○無罪。
    理  由
一、自訴意旨略以：被告乙○○明知自訴人係臺灣台南地方法院民國九十一年度執字
    第七七六八號強制執行事件之執行債權人，且被告在國立成功大學附設醫院（下
    稱成大醫院）九十年度考績獎金，業經臺灣台南地方法院於九十一年三月十四日
    以九十一南院鵬執如字第七七六八號執行命令予以扣押四分之三，並禁止被告領
    取，詎竟仍違背執行命令予以領取，認涉有刑法第一百三十九條、第三百五十五
    條、第三百五十六條等妨害公務、毀損等之罪嫌。
二、按犯罪事實應依證據認定之，無證據不得推定其犯罪事實。又不能證明被告犯罪
    者，應諭知無罪之判決，刑事訴訟法第一百五十四條、第三百零一條第一項分別
    定有明文。又刑法第一百三十九條妨害封印及查封效力罪之成立，乃以有公務員
    所施以封印或查封之標示存在，始足當之。
三、自訴意旨認被告涉有前開犯行，係以被告明知其任職成大醫院間所領有之九十年
    考績獎金之四分之三，業經臺灣台南地方法院於九十一年三月十四日以九十一南
    院鵬執如字第七七六八號執行命令，予以扣押，並禁止其領取，詎被告仍予以領
    取為其主要論據。訊據被告於本院審理時堅決否認有何自訴人所指之犯行，辯稱
    ：是成大醫院發給我考績獎金的，並無法去阻止的等語。經查，被告任職成大醫
    院期間內之九十年之考績獎金，於九十一年三月十四日即已發放完畢，而上開執
    行命令係於九十一年三月十四日作成，於九十一年三月二十日始送達予成大醫院
    ，因該獎金已由被告領取，無從予以執行等情，業據本院函詢成大醫院屬實，有
    該院九十二年一月二十日（九二）成附醫總字第０五三九號函暨檢送之前揭執行
    命令影本各一份附卷可稽，核與被告前開所稱相符，是被告此部分所述即應認與
    事實相符，而堪採信，故其於領取該獎金時，該執行命令即尚未送達，且本件僅
    有執行命令，並無公務員施以封印或查封之標示存在，自訴人認被告涉犯刑法第
    一百三十九條之罪，應屬誤會，自不能以該罪相繩。此外復查無其他積極事證足
    以證明被告有何犯行，自屬不能證明被告犯罪，此部分應諭知無罪。
四、自訴人自訴被告涉有刑法第三百五十五條、第三百五十六條損害債權罪等部分，
    依刑法第三百五十七條之規定，屬告訴乃論之罪；又告訴或請求乃論之罪，自訴
    人於第一審辯論終結前，得撤回其自訴，刑事訴訟法第三百二十五條定有明文，
    本件自訴人於九十二年八月二十五日本院審理時，已言詞撤回此部分之自訴，有
    本院審判筆錄可憑，是此部分不另為裁判，附此敘明。
五、依刑事訴訟法第三百四十三條、第三百零一條第一項，判決如主文。
中      華      民      國      九十二      年    九    月     一    日
                                      臺灣屏東地方法院刑事第五庭
                                          法  官   羅森德
右正本證明與原本無異。
如不服本判決應於收受本判決後送達後十日內向本院提出上訴書狀，其未敘述上訴理
由者，並得於提起上訴後十日內向本院補提理由書狀（均須按他造當事人之人數附繕
本 ）「切勿逕送上級法院」
                                           書記官   劉音利
中      華      民      國      九十二      年    九    月      一    日


司法院資訊處製作；財團法人民間司法改革基金會備份。
